臺灣臺中地方法院刑事判決　　　　　　　　　　　　八十九年度訴字第三三九號
　　公　訴　人　臺灣台中地方法院檢察署檢察官
　　被　　　告　丁○○
　　選任辯護人　吳莉鴦
右列被告因毒品危害防制條例案件，經檢察官提起公訴（八十九年度偵字第一三九六
二號），本院判決如左：
    主  文
丁○○無罪。
    理  由
一、公訴意旨略以：被告丁○○意圖營利，基於概括之犯意，先於民國八十九年五月
    中旬，在台中縣沙鹿鎮鎮○路上之「九八遊藝場」，以新台幣（下同）一千元之
    價格販賣第二級毒品安非他命一包給甲○○，又於八十九年七月十一日凌晨二、
    三時許，同在上址，再以一千元之代價，販賣安非他命一包給甲○○，另於八十
    九年六、七月間，亦販賣安非他命給乙○○，後於同年七月十九日凌晨一時許，
    為警在台中縣龍井鄉○○○路○段四十三巷口查獲，並從被告位在該巷三十五之
    二十弄一號之住處，查扣被告所有之安非他命五包（毛重計八十六點一公克）、
    分裝安非他命所用之夾鏈袋一大包，及攪拌用玻璃瓶等物，而認被告涉有毒品危
    害防制條例第四條第二項之販賣第二級毒品安非他命之罪嫌。
二、按犯罪事實應依證據認定之，無證據不得推定其犯罪事實，又不能證明被告犯罪
    者，應諭知無罪之判決，刑事訴訟法第一百五十四條、第三百零一條第一項定有
    明文。又認定不利被告之事實，須依積極證據，苟積極證據不足為不利於被告事
    實之認定時，即應為有利被告之認定，有最高法院三十年上字第八一六號判例意
    旨可循。且認定犯罪事實所憑之證據，無論其為直接證據或間接證據，其為訴訟
    上之證明時，均須達於一般之人不至有所懷疑，而得確信其為真實之程度，始得
    據為有罪之認定，倘其證明尚未達到此一程度，而有合理性之懷疑存在時，即無
    從遽為有罪之確信，此觀最高法院七十六年臺上字第四九八六號判例意旨，亦足
    明瞭。
三、公訴意旨認定被告丁○○涉有販賣第二級毒品安非他命之罪嫌，無非係以：(一)證
    人甲○○、乙○○於警訊時指證於前述時、地，向被告購買安非他命，(二)尤其證
    人甲○○證述其撥打被告所使用之0000000000號行動電話，聯絡買賣
    安非他命，而該號行動電話確為被告平時所使用者，(三)及有前開扣押物等為憑。
    訊據被告堅決否認有何販賣安非他命之犯行，辯稱：被告曾經毆打證人甲○○及
    乙○○，與其等結怨，因而遭誣指販賣安非他命，至於扣案之物純供本身施用安
    非他命而已，絕無販賣給他人等語。經查：
    (一)證人甲○○於警訊中雖供述向綽號「阿文」之人購買安非他命，並依警方所提
      供之口卡指認「阿文」即為被告，且證稱：「（問：你以何價錢，向丁○○購
      買多少安非他命，約購買幾次，請詳述？）每次購買一小包安非他命，代價一
      千元，未秤過不清楚重量多少。只買過二次。第一次於八十九年五月中旬左右
      ，我打0000000000號電話聯絡丁○○，約在台中縣沙鹿鎮鎮○路『
      九八遊藝場』交易，我購買一千元安非他命。第二次於同年七月十一日二、三
      時許，也是打0000000000號電話聯絡丁○○約在同一地點，我向他
      購買一千元安非他命」等語（見台中巿警察局刑案偵查卷宗內，甲○○於八十
      九年七月十二日之調查筆錄）。
    (二)又證人乙○○於警訊時固亦證述：「（問：你吸食之安非他命來源？）是向綽
      號『阿文』之男子購得」、「（問『阿文』如何聯絡？真實姓名年籍為何？有
      無特徵？）無法聯絡，都是『阿文』主動找我或是在沙鹿鎮鎮○街阿樂檳榔攤
      有遇見『阿文』才有辦法購買。『阿文』真實姓名年籍我不知道，約二十四、
      五歲左右，短髮、瘦、約一六０公分高，無明顯特徵」等情節（見台中巿警察
      局刑案偵查卷宗內，乙○○於八十九年七月十二日之調查筆錄），然並無指證
      其購買安非他命之「阿文」即為被告丁○○。
    (三)惟被告始終堅決否認曾販賣安非他命給證人甲○○或乙○○，警訊時即已供稱
      ：「甲○○、乙○○之前曾被我打，可能因此誣陷我販毒」（見台中巿警察局
      刑案偵查卷宗內，被告於八十九年七月十九日之調查筆錄）；復於檢察官八十
      九年八月二十九日偵訊時，供述：「（問：你賣安非他命予甲○○及乙○○二
      人各有幾次？）沒有此事，我與他二人都有冤仇，他二人曾被我欺負過」、「
      （問：你到底賣過幾次給他們）沒有，甲○○亂講話，他還因為都亂說話被我
      打過」、「（問：你的綽號為何？）阿文或阿勝」、「（問：何以甲○○、乙○○都說曾向你買過安非他命）沒有，他們都被我打過，所以要陷害我的」、
      「（問：你如何證明王、林二人曾被你欺負過？）甲○○在此事發生前沒多久
      ，為了亂說話，被我及朋友用鐵棍打頭部」（以上見偵查卷第二六－二七頁）
      。
    (四)而證人乙○○於檢察官八十九年八月二十九日偵訊時，也一改前詞，結證稱：
      「（問：警訊所說實在否？）不實在」、「（問：何以不實在？）因以前曾被
      丁○○打過，所以我才那樣說」、「（問：你在警訊何以說你曾向他買過安非
      他命）那是警察教我那樣說的」、「（問：你有無向丁○○買過毒品？）沒有
      」、「（問：你在警訊稱綽號阿文的丁○○主動找你向他買安非他命？）我在
      警訊所說的阿文其人不是丁○○」、「（問：你在警局說向阿文買過安非他命
      ，阿文是何人？）我曾看過甲○○向阿文的人買過安非他命」、「（問：是否
      向丁○○買？）不是」（見偵查卷第二三－二五頁），核與被告前於警、偵訊
      時辯解之詞相符，
    (五)本院九十年四月二十六日審理時，證人乙○○於結證後，再度證稱其並無向被
      告購買安非他命，曾遭被告毆打，及其知悉證人甲○○亦曾遭被告毆打，但不
      知何故等語；同日證人甲○○亦結證供述：其並無向被告購買安非他命，因為
      怨恨被告才於警訊時指證；另證人丙○○亦於上開期日結證供稱被告曾經毆打
      證人乙○○之語。
    (六)綜合上述證人之證詞、被告之辯解加以觀察，僅證人甲○○於警訊時明確指出
      曾向被告購買安非他命，證人乙○○在警訊中並無指認向被告購買；此後，自
      檢察官偵訊時起迄本院審結為止，被告所言與證人間曾有過節，遭到誣陷之辯
      解，不斷有證人乙○○、甲○○、丙○○之證詞相與呼應，此等證詞，不論在
      形式上或實質上，又無瑕疵可指，而可認為不實。則被告既確有遭人誣陷之疑
      慮，徒執證人甲○○警訊之證詞為憑，顯難使一般人均不至有所懷疑，而確定
      被告有前開販賣安非他命之犯行，即不應遽為不利被告之判斷。職是之故，被
      告縱有使用0000000000號行動電話與證人甲○○聯繫過，同亦不足
      認定被告即有前開販賣安非他命之犯行。
    (七)至扣案被告所有之第二級毒品安非他命五包（毛重計八十六點一公克）、分裝
      安非他命所用之夾鏈袋一大包，及攪拌用玻璃瓶等物，被告辯稱乃其施用安非
      他命所用乙節，由於被告為警查獲後所採集之尿液，確實驗呈甲基安非他命陽
      性反應，此有台中巿衛生局煙毒尿液檢驗成績書一紙附卷可參（見台中巿警察
      局刑案偵查卷宗內），其上開辯解之詞，即非無憑據。既然證人甲○○、乙○○於警訊時之證詞，不足斷定被告確有公訴人所指販賣安非他命之事實，更不
      宜單以被告持有安非他命之數量不小，於別無佐證之情況下，輕認其有販賣之
      犯行。
四、綜合前述，由於公訴人提出之證據不足認定被告確有其所指販賣安非他命之情節
    ，本院復查無此等事證，本諸罪疑唯輕，即應為有利於被告之判斷，乃諭知被告
    無罪之判決。
據上論斷，應依刑事訴訟法第三百零一條第一項，判決如主文。
中      華      民      國      九十一      年      三      月  二十八  日
                                        法  官  莊  深  淵
右正本證明與原本無異。
如不服本判決，應於送達後十日內向本院提出上訴狀（須附繕本），上訴於台灣高等
法院台中分院。
                                        書記官
中      華      民      國      九十一      年      三      月  二十八  日
